【裁判字號】    92,交抗,1169
【裁判日期】    921231
【裁判案由】    違反道路交通管理處罰條例
【裁判全文】
臺灣高等法院交通事件裁定                      九十二年度交抗字第一一六九號
    抗告人即
    受處分人  甲○○
右抗告人因違反道路交通管理處罰條例案件，不服臺灣板橋地方法院中華民國九十二
年十月二十七日裁定（九十二年度交聲字第一五三四號），提起抗告，本院裁定如左
：
    主  文
抗告駁回。
    理  由
一、按汽車駕駛人，臨時停車在設有禁止臨時停車標誌、標線處所臨時停車者，處新
    臺幣三百元以上六百元以下罰鍰，道路交通管理處罰條例第五十五條第一項第三
    款定有明文。
二、本件抗告人即受處分人甲○○於民國（下同）九十年十一月二十二日二十二時二
    十分，駕駛車號Ｌ五｜三０八號營小客車，在臺北市○○路○段四十號前設有禁
    止臨時停車標線（即紅線）處所違規臨時停車，經警以「紅線臨停」為由掣單舉
    發，有舉發違反道路交通管理事件通知單在卷可稽（見原審卷第六頁）。
三、受處分人甲○○在原審雖辯稱：伊於九十年十一月二十二日二十二時二十分在臺
    北市○○路○段四十號前確有臨時停車，然並未在紅線區臨停，而是在黃線區臨
    停，且罰單上姓名亦寫錯，以及有晚間二十時後黃線可停車、紅線可臨停等規定
    ，爰請撤銷原處分云云。惟查：
  (一)觀諸受處分人對於是否有在紅線區臨時停車違規事實之辯解，其在所提異議狀中
    原陳稱：並未在紅線區，是在照片上電力公司設備旁「黃線區」臨停等語（見原
    審卷第三頁）。嗣在原審調查之初改稱：當時我是行駛中剛好開到那裡，遇到紅
    燈我就停下來等紅燈，等到綠燈亮就要準備前行，「我並不是要臨時停車」云云
    （見原審卷第二十頁）。隨後又改稱：「紅線計程車也可以上下客」，當時是有
    人要攔我的車，我靠邊停，客人看到警察不敢坐沒上車等語（見原審卷第二十二
    頁）。其對於單一之事實，竟有多種全然不同之說法，顯見其語多不實。
  (二)證人即舉發員警許嘉尚在原審調查時具結證稱：當時違規車輛是在該處排班，因
    為那裡有長途客運的站牌。第一部車子是停在黃線區，異議人的車子是第二部，
    他停的位置是紅線區；... 我從四十八號走到異議人停車位子約有一分鐘，其間
    有經過一個綠燈和一個三向綠燈，異議人的車子都還是停放在該處，沒有開走。
    這段紅線很長，只有一小段黃線，縱使臨停在黃線上，仍然要依路口十公尺內不
    得停車的規定，予以告發等語（見原審卷第二十一頁）。次按警員掣單舉發違反
    道路交通管理處罰條例所列之違規事實，本質上為行政處分，係公務員基於職務
    上權力，依法就特定之具體事件所為具有公法上效果之單方行政行為，基於公務
    員為公法上行為具有公信力之原則，該行政處分當可被推定為真正，其據以依法
    處分之事實認定亦應為真正無誤。本此公信原則，立法者以道路交通管理處罰條
    例第九十二條第三項之授權，賦予行政機關訂定違反道路交通管理事件統一裁罰
    基準及處理細則，使執勤員警得當機處分，以達其維護交通秩序、安全之行政目
    的。從而，本件受處分人既未能就執勤員警之舉發有誤提出相關資料以供調查，
    遍閱全卷，亦查無任何證據足資證明執勤員警有何捏造事實違法取締之不法情事
    ，則執勤員警本其維護交通秩序、安全職責所為之舉發，自應受到合法、正確之
    推定。受處分人有在設有禁止臨時停車標線處所臨時停車之事實，已可認定。
  (三)按臨時停車，指車輛因上、下人、客，裝卸物品，其引擎未熄火，停止時間未滿
    三分鐘，保持立即行駛之狀態。又，設有禁止臨時停車標誌、標線處所不得臨時
    停車；道路交通管理處罰條例第三條第九款、道路交通安全規則第一百十條第一
    項第三款分別定有明文。是以，計程車上、下客亦屬臨時停車之一種無訛；且，
    縱使係計程車，在設有禁止臨時停車標線（即紅線）處所，亦不得臨時停車上、
    下客。受處分人在原審調查庭中，最後所稱：紅線計程車也可以上下客云云，核
    與上開交通法規有違，亦無足取。
  (四)依道路交通標誌標線號誌設置規則第一百六十八條第四項、第一百六十九條第四
    項規定：禁止停車線禁止時間為每日上午七時至晚間八時、禁止臨時停車線禁止
    時間為全日二十四小時。則受處分人所稱晚間二十時後黃線可停車、紅線可臨停
    等情，實屬誤會。又，通知單上駕駛人姓名應是「甲○○」誤載為「邵難鐘」，
    應係舉發員警填單時單純筆誤，並無礙上開違規事實之認定，併此敘明。
  (五)綜上所述，受處分人所辯各節顯係事後卸責之詞，不足採信。本件違規事證明確
    ，受處分人有在設有禁止臨時停車標線處所臨時停車之違規行為，堪予認定。
四、原處分機關援引前揭規定，裁處受處分人罰鍰參佰元，並無不當；原法院駁回抗
    告人之聲明異議，於法亦無不合。
五、抗告意旨空言指陳警員所言不實，偽造文書、瀆職，而仍執前詞指摘原審裁定不
    當，為無理由，其抗告應予駁回。
六、據上論結，應依道路交通案件處理辦法第二十六條、刑事訴訟法第四百十二條，
    裁定如主文。
中      華      民      國    九十二    年     十二     月    三十一    日
                              臺灣高等法院交通法庭
                                  審判長法  官  劉  景  星
                                        法  官  陳  志  洋
                                        法  官  陳  博  志
右正本證明與原本無異。
不得再抗告。
                                        書記官  陳  嘉  文
中      華      民      國    九十三    年      一      月      五      日


司法院資訊處製作；財團法人民間司法改革基金會備份。
